臺灣臺南地方法院民事裁定
                                       109年度再字第13號
再審原告    陳祝玲  
再審原告    陳美純  
兼上一人
送達代收人  陳嘉良  
再審被告    臺灣中小企業銀行股份有限公司

法定代理人  黃博怡  
上列當事人間再審之訴事件，再審原告對於中華民國92年1月24
日本院91年度訴字第2040號確定判決，提起再審之訴，本院裁定
如下：
    主  文
再審之訴駁回。
再審訴訟費用由再審原告負擔。 
    理  由
一、按有下列各款情形之一者，得以再審之訴對於確定終局判決
    聲明不服。但當事人已依上訴主張其事由或知其事由而不為
    主張者，不在此限：一、適用法規顯有錯誤者。二、判決理
    由與主文顯有矛盾者。三、判決法院之組織不合法者。四、
    依法律或裁判應迴避之法官參與裁判者。五、當事人於訴訟
    未經合法代理者。六、當事人知他造之住居所，指為所在不
    明而與涉訟者。但他造已承認其訴訟程序者，不在此限。七
    、參與裁判之法官關於該訴訟違背職務犯刑事上之罪者，或
    關於該訴訟違背職務受懲戒處分，足以影響原判決者。八、
    當事人之代理人或他造或其代理人關於該訴訟有刑事上應罰
    之行為，影響於判決者。九、為判決基礎之證物係偽造或變
    造者。十、證人、鑑定人、通譯、當事人或法定代理人經具
    結後，就為判決基礎之證言、鑑定、通譯或有關事項為虛偽
    陳述者。十一、為判決基礎之民事、刑事、行政訴訟判決及
    其他裁判或行政處分，依其後之確定裁判或行政處分已變更
    者。十二、當事人發現就同一訴訟標的在前已有確定判決或
    和解、調解或得使用該判決或和解、調解者。十三、當事人
    發現未經斟酌之證物或得使用該證物者。但以如經斟酌可受
    較有利益之裁判者為限，民事訴訟法第496 條第1項定有明
    文。次按再審之訴，應於30日之不變期間內提起；前項期間
    ，自判決確定時起算，判決於送達前確定者，自送達時起算
    ；其再審之理由發生或知悉在後者，均自知悉時起算；但自
    判決確定後已逾5年者，不得提起；以第496條第1項第5款、
    第6款或第12款情形為再審之理由者，不適用前項但書之規
    定。又再審之訴不合法者，法院應以裁定駁回之，同法第50
    0條、第502條第1項亦有明文。
二、經查，本件再審聲請意旨係依民事訴訟法第496條第1項第8
    、9、13款規定，主張原確定判決有「當事人之代理人或他
    造或其代理人關於該訴訟有刑事上應罰之行為，影響於判決
    者。」、「為判決基礎之證物係偽造或變造者。」、「當事
    人發現未經斟酌之證物或得使用該證物者。但以如經斟酌可
    受較有利益之裁判者為限。 」之再審事由。惟原確定判決
    於民國92年1月24日宣判後，雖經當事人提起上訴並經臺灣
    高等法院臺南分院以92年度上易字第68號受理，然已於92年
    3月11日經上訴人撤回上訴而確定，此有本院及臺灣高等法
    院臺南分院辦案進行簿列印資料存卷可參（原卷已逾保存年
    限銷燬無法調取）。再審原告遲至109年10月27日始提起本
    件再審之訴（見本院卷第1頁民事再審之訴狀上本院收狀日
    期戳），非惟已逾30日之不變期間，且自原確定判決確定後
    亦已逾5年；再審原告復非以民事訴訟法第496條第1項第5 
    款、第6款或第12款情形為再審之理由，揆諸首揭規定，再
    審原告提起本件再審之訴，已遲誤再審期間。從而，本件再
    審之訴於法不合，應予駁回。
三、據上論結，本件再審之訴為不合法，爰裁定如主文。 
中　　華　　民　　國　　109 　年　　11　　月　　27　　日
                    民事第三庭  法  官  許嘉容
以上正本證明與原本無異。
如不服本裁定得於收受裁定正本後10日內向本院提出抗告狀，並
繳納抗告費新臺幣1,000元整。
中　　華　　民　　國　　109 　年　　11　　月　　27　　日
                                書記官  謝靜茹